【裁判字號】    99,易,1979
【裁判日期】    991014
【裁判案由】    毀棄損壞等
【裁判全文】
臺灣高雄地方法院刑事判決              99年度易字第1979號
公  訴  人  臺灣高雄地方法院檢察署檢察官
被      告  乙○○
上列被告因毀棄損壞等案件，經檢察官提起公訴（99年度偵字第
15033 號），本院判決如下：
    主  文
乙○○犯公然侮辱罪，處拘役拾日，如易科罰金，以新臺幣壹仟
元折算壹日。又犯恐嚇危害安全罪，處拘役肆拾日，如易科罰金
，以新臺幣壹仟元折算壹日。又犯毀損他人物品罪，處拘役肆拾
日，如易科罰金，以新臺幣壹仟元折算壹日。又犯毀損他人物品
罪，處拘役伍拾日，如易科罰金，以新臺幣壹仟元折算壹日。應
執行拘役壹佰貳拾日，如易科罰金，以新臺幣壹仟元折算壹日。
    事  實
一、乙○○前曾委任陸記不動產有限公司即二十一世紀房屋仲介
    公司中山店人員欲購買高雄市○○區○○街2 號之房屋，然
    因價格問題，賣方不願出售，上開公司之負責人丁○○及副
    店長戊○○乃於民國99年3 月27日19時20分許，在高雄市甲○區○○○路46號前欲退還乙○○所給付之斡旋金面額新台
    幣100 萬元之支票，然因乙○○不滿，雙方遂起爭吵，詎乙○○竟基於毀損、恐嚇及公然侮辱之犯意，先於上開不特定
    多數人得共見共聞之場所，當場以「幹妳娘雞巴」、「幹妳
    祖宗三千代」、「王八蛋」等足以貶損他人人格之粗鄙言詞
    ，公然辱罵丁○○，繼而向丁○○恫稱：「烏龜王八蛋我要
    強姦妳」、「妳如果是男生，我就把妳懶教（台語）割掉，
    妳如果在甲○區出入，我就要找兄弟對付妳，並到公司找麻
    煩砸店」等語，以此加害生命、身體、自由之事恐嚇丁○○
    ，致丁○○心生畏懼，乙○○並將丁○○之眼鏡摘下丟在地
    上致左眼鏡片損壞，足以生損害於丁○○；乙○○另基於毀
    損之犯意，將丁○○所駕駛、陸記不動產有限公司所有之車
    牌號碼YI-2611 號自小客車之雨刷折斷，再持噴漆罐砸該車
    輛之車頂，後駕駛其所有之車牌號碼HV-3119 號自小貨車從
    後撞擊上開自小客車之保險桿，造成上開自小客車之雨刷、
    保險桿烤漆、板金烤漆損壞，足以生損害於陸記不動產有限
    公司。
二、案經丁○○及陸記不動產有限公司（負責人丁○○）訴由高
    雄市政府警察局甲○分局移送臺灣高雄地方法院檢察署檢察
    官偵查起訴。
    理  由
一、按被告以外之人於審判外之陳述，雖不符刑事訴訟法第159
    條之1 至之4 等4 條之規定，而經當事人於審判程序同意作
    為證據，法院審酌該言詞陳述或書面陳述作成時之情況，認
    為適當者，亦得為證據；又當事人、代理人或辯護人於法院
    調查證據時，知有刑事訴訟法第159 條第1 項不得為證據之
    情形，而未於言詞辯論終結前聲明異議者，視為有前項之同
    意，同法第159 條之5 定有明文。本案下列所引用之供述及
    非供述證據，業經本院依法踐行調查證據程序，公訴人、被
    告均不爭執各該證據之證據能力，且迄本院言詞辯論終結前
    未就上開證據之證據能力聲明異議，又查無依法應排除其證
    據能力之情形，是後述所引用證據之證據能力均無疑義，依
    法自有證據能力，均得作為本案證據，先予敘明。
二、訊據被告固坦承有於上揭時地與告訴人丁○○發生爭執，並
    辱罵丁○○「烏龜王八蛋」、「幹妳祖宗三千代」等語，且
    持噴漆罐砸上開自小客車，及以手將丁○○之眼鏡撥到地上
    等情，惟矢口否認有何毀損、公然侮辱、恐嚇犯行，辯稱：
    伊當時情緒激動，精神恍惚，但無任何公然侮辱、恐嚇犯意
    ，而上開自小客車並無任何受損，丁○○之眼鏡則係伊不小
    心撥到地上云云。經查：
  (一)被告前曾委任陸記不動產有限公司即二十一世紀房屋仲介公
    司中山店人員欲購買高雄市○○區○○街2 號之房屋，然因
    價格問題，賣方不願出售，上開公司之負責人丁○○及該公
    司副店長戊○○乃於99年3 月27日19時20分許，在高雄市甲○區○○○路46號前欲退還乙○○所給付之斡旋金面額新台
    幣100 萬元之支票，然因被告不滿，雙方遂起爭吵之事實，
    為被告坦承不諱（見本院審易字卷第34頁），核與告訴人即
    證人丁○○、證人戊○○於本院審理時證述（見本院易字卷
    第19頁至第22頁）相符，並有陸記不動產有限公司之公司及
    分公司基本資料查詢1 紙（見偵卷第14頁）可稽，堪認為真
    實。
  (二)被告於上開不特定多數人得共見共聞之場所，當場以「幹妳
    娘雞巴」、「幹妳祖宗三千代」、「王八蛋」等足以貶損他
    人人格之粗鄙言詞，公然辱罵丁○○，繼而向丁○○恫稱：
    「烏龜王八蛋我要強姦妳」、「妳如果是男生，我就把妳懶
    教（台語）割掉，妳如果在甲○區出入，我就要找兄弟對付
    妳，並到公司找麻煩砸店」等語，並將丁○○之眼鏡摘下丟
    在地上致左眼鏡片損壞；被告另將丁○○所駕駛、陸記不動
    產有限公司所有之車牌號碼YI-2611 號自小客車之雨刷折斷
    ，再持噴漆罐砸該車輛之車頂，後駕駛其所有之車牌號碼
    HV-311 9號自小貨車從後撞擊上開自小客車之保險桿，造成
    上開自小客車之雨刷、保險桿烤漆、板金烤漆損壞之事實，
    業據證人丁○○於本院審理時證稱：99年3 月25日被告希望
    買房子，屋主不願意出售，99年3 月27日伊與戊○○將100
    萬支票還給被告，被告不高興，當場以「幹妳娘雞巴」、「
    幹妳祖宗三千代」、「王八蛋」、「烏龜王八蛋我要強姦妳
    」、「妳如果是男生，我就把妳懶教（台語）割掉，妳如果
    在甲○區出入，我就要找兄弟對付妳，並到公司找麻煩砸店
    」等語侮辱及恐嚇伊，且故意將伊眼鏡拔下來丟掉，並將車
    子車號YI-2611 號雨刷拔斷、用噴漆罐砸、開其自小貨車撞
    擊上開自小客車之保險桿等語（見本院易字卷第19頁至第20
    頁）；及證人戊○○於本院審理時證稱：被告對丁○○說「
    幹妳娘雞巴」、「幹妳祖宗三千代」、「王八蛋」、「烏龜
    王八蛋我要強姦妳」、「妳如果是男生，我就把妳懶教（台
    語）割掉，妳如果在甲○區出入，我就要找兄弟對付妳，並
    到公司找麻煩砸店」等語，每一句伊都有聽到，被告拿椅子
    要砸上開自小客車時，丁○○前去阻止，2 人發生拉扯，被
    告即將丁○○眼鏡扯下，丟在地上，並用油漆罐敲車頂及後
    行李箱板金，還將雨刷折下，之後被告就去開他的HV-3119
    號自小貨車到店前，撞YI-2611 號車後保險桿等語（見本院
    易字卷第21頁至第22頁）明確，並有上開自小客車及丁○○
    之眼鏡遭毀損之照片6 張（見警卷第11頁至第13頁）、自小
    客車Y1-2611 號行車執照影本1 紙（見偵卷第12頁）、陸記
    不動產有限公司之公司及分公司基本資料查詢1 紙（見偵卷
    第14頁）、同峰汽車修護廠估價單1 紙（審易卷第17頁）可
    稽，足以認定。而被告與丁○○間因委託買屋之事，雙方爭
    吵，是被告上揭言語，顯係基於恐嚇及公然侮辱之犯意，且
    被告上揭將丁○○之眼鏡摘下丟在地上，另將上開自小客車
    雨刷折斷、持噴漆罐砸該車輛之車頂，後駕駛其所有之車牌
    號碼HV-3119 號自小貨車從後撞擊上開自小客車之保險桿之
    行為，分別會造成上開眼鏡及自小客車之雨刷、保險桿烤漆
    、板金烤漆損壞，應為被告所明知，被告應係分別基於毀損
    之故意而為之。
  (三)被告雖辯稱：其並無任何恐嚇之言語云云。惟被告有上開恐
    嚇之言語，業據告訴人即證人丁○○、證人戊○○於本院審
    理時證述（見本院易字卷第19頁至第22頁）明確。而證人丁○○、戊○○本係受被告之委託買受房屋而欲賺取被告佣金
    之人，應係極欲與被告和氣生財之人，實難想像有何誣陷被
    告之動機。且其二人均至本院具結擔保其證述真實，在負擔
    偽證罪之心理壓力下，當無勾串設詞攀誣被告，而自陷偽證
    風險之可能，又該2 人之證述互核一致，是其2 人上開證詞
    ，自堪採信。至被告雖稱其於案發當時有請其子書寫案發過
    程之內容，該書寫內容始為實在云云。惟被告所庭呈之該書
    寫案發經過之紙張（見本院易字卷第27頁），既係被告所提
    出，實與被告自己口述無異，當無任何佐證被告說詞之餘地
    。
  (四)被告又辯稱：伊上揭行為雖有將上開自小客車雨刷折斷，但
    丁○○之眼鏡、該車之保險桿烤漆、板金烤漆並無任何損壞
    云云，惟上開丁○○之眼鏡、該車之保險桿烤漆、板金烤漆
    損壞乙節，業據告訴人即證人丁○○、證人戊○○於本院審
    理時證述如前所述，且有上開自小客車及丁○○之眼鏡遭毀
    損之照片6 張（見警卷第11頁至第13頁）及同峰汽車修護廠
    估價單1 紙（審易卷第17頁）可稽。又依上開同峰汽車修護
    廠估價單所示，上開保險桿烤漆、板金烤漆受損之修復費用
    為2 萬8800元，足見其受損壞之情況並非可以輕易回復，而
    達損壞至不堪使用之程度。
  (五)綜上所述，本案事證明確，被告所辯，不足採信，其犯行堪
    以認定，應依法論科。
三、核被告所為，係犯刑法第309 條第1 項之公然侮辱罪、第
    305 條之恐嚇危害安全罪、第354 條之毀損他人物品罪。被
    告所為上開公然侮辱犯行、恐嚇危害安全犯行、毀損丁○○
    所有之眼鏡犯行、毀損陸記不動產有限公司所有之上開自小
    客車（雨刷、保險桿烤漆、板金烤漆）犯行，所犯上開4 罪
    間，犯意各別、行為互殊，應分論併罰（起訴書載稱被告係
    犯3 罪，業經檢察官當庭更正為4 罪）。爰審酌被告不思和
    平解決其與受託人間之買賣房屋委託之糾紛，反而以上開言
    詞舉止公然侮辱、恫嚇告訴人丁○○，對告訴人丁○○造成
    心理上之恐懼，又為上開之毀損行為，造成告訴人丁○○、
    陸記不動產有限公司之財產損失，所為實屬可議，及其犯罪
    之動機、目的、手段、智識程度等其他一切情狀，量處其所
    犯公然侮辱部分，處拘役10日；所犯恐嚇危害安全部分，處
    拘役40日；所犯毀損丁○○之眼鏡部分，處拘役40日；所犯
    毀損上開自小客車（雨刷、保險桿烤漆、板金烤漆）部分，
    處拘役50日，及分別諭知易科罰金之折算標準，並定其應執
    行刑及諭知易科罰金之折算標準。
據上論斷，應依刑事訴訟法第299 條第1 項前段，刑法第309 條
第1 項、第305 條、第354 條、第41條第1 項前段、第51條第6
款，刑法施行法第1 條之1 ，判決如主文。
本案經檢察官丙○○到庭執行職務。
中    華    民    國    99    年    10    月    14    日
                  刑事第二庭    法  官  施盈志
以上正本證明與原本無異。
如不服本判決應於收受送達後10日內向本院提出上訴書狀，並應
敘述具體理由；如未敘述上訴理由者，應於上訴期間屆滿後20日
內向本院補提理由書（均須按他造當事人之人數附繕本）「切勿
逕送上級法院」。
中    華    民    國    99    年    10    月    14    日
                                書記官  林雅婷

附錄本判決論罪之法條：
中華民國刑法第305條
以加害生命、身體、自由、名譽、財產之事，恐嚇他人致生危害
於安全者，處2 年以下有期徒刑、拘役或3 百元以下罰金。

中華民國刑法第309條
公然侮辱人者，處拘役或 3 百元以下罰金。
以強暴犯前項之罪者，處 1 年以下有期徒刑、拘役或 5 百元以
下罰金。

中華民國刑法第354條
毀棄、損壞前二條以外之他人之物或致令不堪用，足以生損害於
公眾或他人者，處 2 年以下有期徒刑、拘役或 5 百元以下罰金
。

司法院資訊處製作；財團法人民間司法改革基金會備份。
